臺灣臺南地方法院交通事件裁定　　　　100年度交聲字第455號
原處分機關　交通部公路總局嘉義區監理所臺南監理站
異　議　人
即受處分人　黃子豪
上列受處分人因違反道路交通管理處罰條例案件，對於交通部公
路總局嘉義區監理所臺南監理站民國100年6月1日所為之裁決處
分（處分案號：嘉監南字第裁74-ST0000000號）聲明異議，本院
裁定如下：
      主  文
異議駁回。
      理  由
一、原處分意旨略以：異議人黃子豪於民國100年4月25日23時31
    分許，駕駛其所有之車號535-HNS號重型機車（下稱系爭機
    車），行經臺南市永康區○○○路與復華三街路口之路段處
    ，有「汽車駕駛人於二輛以上汽車共同在道路上競駛，壅塞
    道路致生往來之危險」之違規行為，經臺南市政府警察局永
    康分局（下稱舉發機關）員警予以製單舉發，原處分機關即
    交通部公路總局嘉義區監理所臺南監理站以異議人違規事實
    明確，依道路交通管理處罰條例第43條第3項、第4項、第5
    項、第24條第1項第3款（第43條第5項及第24條第1項第3款
    原處分漏載）之規定及違反道路交通管理事件統一裁罰基準
    表之規定，裁處異議人罰鍰新臺幣（下同）30,000元，吊銷
    駕駛執照3年，並應參加道路交通安全講習（罰汽車駕駛人
    ），及吊扣汽車牌照3個月（罰汽車所有人）等語。
二、聲明異議意旨略以：異議人現就讀長榮大學進修部運動休閒
    系2年級，白天工作晚上讀書，上開路段為異議人上課返家
    必經路段。異議人於100年4月25日留校與同學練田徑跑步，
    比較晚回家，回家路上突遇飆車族，因此被他們逼車趕上，
    並拱著夾雜而騎，該群飆車族沒有戴安全帽，且有的用口罩
    遮住車牌，異議人能夠平安返家，已覺慶幸，孰料事後遭舉
    發機關認定為飆車族一起舉發，此與事實顯不相符，倘異議
    人有意飆車，自然也會跟著遮掩車牌，如此自可認定異議人
    之清白。又舉發機關員警僅提出兩張照片即認定異議人為飆
    車族，異議人實難甘服，爰聲明異議，請求撤銷原處分等語
    。
三、按2輛以上之汽車共同在道路上蛇行或以其他危險方式駕車
    或在道路上競駛、競技者，處汽車駕駛人3萬元以上9萬元以
    下罰鍰，並當場禁止其駕駛及吊銷其駕駛執照，並吊扣該汽
    車牌照3個月，並應接受道路交通安全講習，道路交通管理
    處罰條例第43條第3項、第4項、第5項，及第24條第1項第3
    款分別定有明文。
四、經查：
  (一)舉發機關員警以異議人於上開時、地，有「駕駛汽車有二輛
    以上之汽車在道路上以危險方式駕駛」之違規事實而製單逕
    行舉發，嗣經原處分機關裁處如上述裁罰等情，有原處分機
    關100年6月1日嘉監南字第裁74-ST0000000號裁決書及舉發
    機關100年5月1日南市警交大字第ST0000000號舉發通知單等
    件在卷可考。
  (二)次查，本件舉發過程及異議人之違規情形，為員警張輝勇於
    100年4月25日22-24時擔服巡邏勤務時，於23時35分接獲勤
    務中心通報，復國一路往砲校方向有多部機車危險駕車，其
    到達時未發現，依規定調閱路口監視器，發現於復國一路與
    復華三街交岔口之監視器在23時31分有發現535-HNS號重機
    車在內之飆車車群，另於復國一路與復華十街路口監視器中
    ，於監視器畫面23時38分（該監視器畫面時間約快7分鐘）
    ，亦發現535-HNS號重機車亦在飆車車群中，故依道路交通
    管理處罰條例第43條第3項、第4項逕行舉發等情，有舉發機
    關100年7月5日南市警永交字第1000015293號函檢附舉發通
    知單送達證書、採證光碟1片、照片6幀、職務報告等件附卷
    可佐（本院卷第16至24頁）。
  (三)又經本院勘驗上開錄影光碟，勘驗結果為：光碟內有有兩份
    路口監視畫面檔案，一是臺南市永康區○○○路與復華三街
    路口處之監視器畫面，另一則是復國一路與復華十街之監視
    器畫面。在復國一路與復華三街路口監視畫面部分，違規競
    駛之車隊於影片內時間100年4月25日23時30分49秒時先通過
    「5.復國一路274號前」監視器前，該車隊約由20幾部機車
    及4部汽車共同組成，車隊行駛完全盤踞順向車道，亦有數
    輛機車跨越雙黃線之行為，該車隊於同時分58秒，車隊完全
    通過畫面；而該車隊於影片內時間4月25日23時31分9秒時，
    開始通過「7.復華三街與復國一路南」、「8.復華三街與復
    國一路東」、「9.復華三街與復國一路西」、「10.復華三
    街與復國一路北」等監視器之拍攝畫面中，於「8.復華三街
    與復國一路東」監視器畫面中，可見車隊成員駕駛相當緊密
    ，而有多數成員於行駛中相互攀談，且多位機車駕駛人及乘
    客未依規定配戴安全帽；另於「10.復華三街與復國一路北
    」監視器畫面中，可清楚拍攝車隊成員之車牌，車隊成員中
    許多以口罩及貼紙掩蓋車牌，而於影片時間31分13秒處，清
    楚拍攝「535-HKS」號系爭重型機車車牌，且該車位於車隊
    中後段（如本院卷第27頁下部），左右兩側亦有其他車輛行
    駛，該車隊於影片31分26秒通過此處監視器之拍攝區域；另
    復國一路與復華十街路口監視器畫面部分，「12.復華一路
    街口往西」、「13.全景四」、「14.復華一路街口往南」、
    「15.復華一路街口往東」、「16.復華一路街口往北」攝影
    畫面中，於畫面時間23時38分14秒開始即可見一群以約20部
    機車及4部汽車組成之車隊通過畫面，並於同時分38秒通過
    該攝影區域，在「13.全景四」攝影畫面中可清晰發現該車
    隊盤踞道路及違規跨越雙黃線逆向行駛之情形，又「12.復
    華一路街口往西」攝影畫面可以見到車隊側面通行畫面，車
    隊成員以緊密併行方式行駛，且於行駛中相互攀談，「16.
    復華一路街口往北」攝影畫面中，於影片時間38分25秒處，
    可看見「535-HNS」號系爭機車通過畫面，該機車左側有一
    部用口罩遮住車牌之機車，且更左側亦有機車行駛（如本院
    卷第27頁上圖），而「535-HNS」號機車位置在車隊中後半
    段，且在車隊中間偏左位置，而於「13.全景四」畫面第39
    分9秒時，可見巡邏車通過畫面等情，有本院勘驗筆錄在卷
    可稽（本院卷第25、26頁）。依上開勘驗內容可知，異議人
    駕駛系爭機車之位置，係位於飆車車隊之中後段位置，且系
    爭機車左右均有機車併駛，且錄影畫面長達數分鐘，行駛距
    離非短，倘異議人並非同行之飆車族，本應有所機會駛離該
    車隊，然其卻仍行駛於車隊之中，又錄影畫面中實無法看出
    有異議人所稱遭車隊裹挾一起行駛之情形，故異議人此等所
    辯，無足可採，是異議人為該飆車車隊之成員乙節，應堪認
    定。再者，該車隊於上揭畫面中，確實有盤踞車道行駛、違
    規跨越雙黃線、逆向行駛等違規事由，此集團競駛之違規行
    為，顯造成其他用路人重大危害，舉發機關以異議人有「駕
    駛汽車有二輛以上之汽車在道路上以危險方式駕駛」之違規
    事實舉發異議人，於法並無違誤。
  (四)綜上所述，異議人於前述時、地之違規事實既可認定，原處
    分機關以上開事由裁處異議人罰鍰30,000元，吊銷駕駛執照
    3年，並應參加道路交通安全講習（罰汽車駕駛人），及吊
    扣汽車牌照3個月（罰汽車所有人）部分，經核於法尚無違
    誤，異議人之異議並無理由，應予駁回。
五、據上論斷，應依道路交通管理處罰條例第87條第2項、道路
    交通事件處理辦法第18條，裁定如主文。
中    華    民    國   100    年    12    月    16    日
                      交通法庭  法  官  黃聖涵
以上正本證明與原本無異。
如不服本裁定，應於收受送達後5日內向本院提出抗告狀。（應
附繕本）
                                書記官  吳揆滿
中    華    民    國   100    年    12    月    16    日